臺灣桃園地方法院刑事判決　　　　　 100年度審易字第2187號
公　訴　人　臺灣桃園地方法院檢察署檢察官
被　　　告　李進興
上列被告因違反毒品危害防制條例案件，經檢察官提起公訴（10
0 年度毒偵字第4319號），被告於本院準備程序進行中，就被訴
事實為有罪陳述，經本院告知簡式審判程序意旨，並聽取公訴人
及被告之意見後，本院裁定依簡式審判程序審理，判決如下：
    主      文
李進興施用第二級毒品，處有期徒刑拾月。
    事實及理由
一、李進興前於民國89年間因施用毒品案件，經臺灣士林地方法
    院以89年度毒聲字第87號裁定送觀察、勒戒後，認無繼續施
    用毒品之傾向，經臺灣士林地方法院檢察署檢察官以89年度
    毒偵字第242 號為不起訴處分確定；復於90年間因施用毒品
    案件，經臺灣板橋地方法院以90年度毒聲字第1009號裁定送
    觀察、勒戒後，認有繼續施用毒品之傾向，再經該院以90年
    度毒聲字第1289號裁定令入戒治處所施以強制戒治1 年，嗣
    因戒治成效良好，經臺灣板橋地方法院以90年度毒聲字第38
    94號裁定停止戒治，所餘期間付保護管束，於91年3 月20日
    保護管束期滿；又於92年間因施用毒品案件案件，經臺灣板
    橋地方法院以93年易緝字第187 號判決判處有期徒刑6 月確
    定；再於94年間因偽造文書罪案件，經臺灣板橋地方法院以
    94年簡字第3094號判決判處有期徒刑3 月確定；又於94年間
    因連續施用毒品案件，經臺灣板橋地方法院以94年易字第91
    2 號判決判處有期徒刑8 月確定，上開兩罪嗣經臺灣板橋地
    方法院以95年聲字第1681號裁定定應執行有期徒刑10月確定
    ，於95年12月8 日縮刑期滿執行完畢（於本案不構成累犯，
    詳如後述）。詎其猶不知悔改，於100 年6 月19日下午3 時
    許，在新北市○○區○○街87號2 樓居所內，以置於吸食器
    燒烤之方式，施用第二級毒品甲基安非他命1 次。嗣於100
    年6 月20日晚間6 時25分許，在臺北市○○區○○路89號，
    因另案通緝為警查獲（起訴書誤載為並扣得內含甲基安非他
    命之塑膠吸管1 支，應予更正），經李進興同意採尿送驗，
    檢驗結果呈現安非他命類陽性反應，而查獲上情。
二、證據名稱：
（一）被告李進興於偵訊及本院準備程序中之自白。
（二）臺北市政府警察局偵辦毒品案件尿液檢體委驗單（尿液編
      號：043834，見臺灣士林地方法院檢察署100 年度毒偵字
      第1401號卷第3 頁）、台灣尖端先進生技醫藥股份有限公
      司濫用藥物檢驗報告（尿液檢驗結果呈現安非他命類陽性
      反應，見同上偵卷第4 頁）各1 紙。
三、核被告所為，係犯毒品危害防制條例第10條第2 項之施用第
    二級毒品罪。被告施用毒品前非法持有毒品之低度行為，應
    為施用毒品之高度行為所吸收，不另論罪。又按數罪併罰案
    件之執行完畢，係指該數罪所定應執行之刑已執行完畢而言
    。若數罪中之一罪已先予執行，嗣法院始依檢察官之聲請，
    就該數罪裁定定其應執行之刑，則前已執行之刑，係檢察官
    執行時予以扣除之問題，不能認為已執行完畢（最高法院10
    0 年度第6 次刑事庭會議決議參照）。次按刑法第47條第 1
    項規定累犯之成立，必須曾受有期徒刑之執行完畢，或受無
    期徒刑或有期徒刑一部之執行而赦免後，5 年以內故意再犯
    有期徒刑以上之罪者，為其要件，否則即不能依累犯之規定
    加重其刑。經查：(一)李進興於94年5 月間因偽造文書罪案件
    ，經臺灣板橋地方法院以94年簡字第3094號判決判處有期徒
    刑3 月，並於94年8 月8 日確定；(二)又於94年1 月至同年 5
    月間因連續施用毒品案件，經臺灣板橋地方法院以94年易字
    第912 號判決判處有期徒刑8 月，並於95年3 月8 日確定；
    上開(一)(二)兩罪嗣經臺灣板橋地方法院以95年聲字第1681號裁
    定定應執行有期徒刑10月確定，於95年12月8 日縮刑期滿執
    行完畢；(三)另於92年5 月間因偽造有價證券案件，經最高法
    院以96年台上字第3505號判決判處有期徒刑3 年4 月，並於
    96年6 月28日確定；又(三)案犯罪日期，係在(一)(二)案判決確定
    日前，(一)至(三)案為數罪併罰案件，可依刑法第51條第5 款之
    規定定應執行之刑，依前開最高法院刑事庭會議決議意旨，
    (一)(二)案亦不能認為已執行完畢，是本件自不應論以累犯，公
    訴人認本件被告所為構成累犯，容有誤會，附此敘明。爰審
    酌被告前因施用毒品經觀察、勒戒、強制戒治及上述法院判
    處罪刑確定，仍無法斷絕施用毒品惡習，顯見其意志力薄弱
    ，其施用毒品足以導致精神障礙、性格異常，甚至造成生命
    危險，戕害一己之身體健康，犯罪之手段、施用毒品之次數
    ，所生之危害程度，及被告犯罪後坦承上述施用第二級毒品
    犯行，犯後態度尚佳等一切情狀，量處如主文所示之刑，以
    示懲儆。
四、依刑事訴訟法第273 條之1 第1 項、第299 條第1 項前段、
    第310 條之2 、第454 條第1 項，毒品危害防制條例第10條
    第2 項，判決如主文。
五、如不服本判決，得自收受送達之翌日起10日內向本院提出上
    訴狀（應附繕本），其未敘述上訴理由者，應於上訴期間屆
    滿後20日內補提理由書狀於本院，上訴於臺灣高等法院。
本案經檢察官曾姿綺到庭執行職務。
中    華    民    國  100     年    11    月    29    日
                        刑事庭  法  官  游紅桃
以上正本證明與原本無異。
                                書記官  陳恩如
中    華    民    國  100     年    11    月    29    日
附錄本案論罪科刑依據之法條：
毒品危害防制條例第10條
施用第一級毒品者，處6 月以上5 年以下有期徒刑。
施用第二級毒品者，處3 年以下有期徒刑。